【裁判字號】    92,易,259
【裁判日期】    920613
【裁判案由】    毀棄損壞等
【裁判全文】
臺灣士林地方法院刑事判決                          九十二年度易字第二五九號
    公  訴  人  臺灣士林地方法院檢察署檢察官
    被      告  丙○○
    選任辯護人  林東乾律師
右列被告因毀棄損壞等案件，經檢察官提起公訴（九十一年度偵字第一０六二六號）
，本院判決如左：
    主  文
丙○○以加害生命之事，恐嚇他人致生危害於安全，處拘役肆拾日，如易科罰金，以
參佰元折算壹日，又損壞他人之煙灰缸，足以生損害於他人，處拘役拾日，如易科罰
金，以參佰元折算壹日；應執行拘役肆拾伍日，如易科罰金，以參佰元折算壹日。
    事  實
一、丙○○與丁○○係上下樓鄰居關係，二人平日即相處不睦，丙○○於民國九十一
    年七月二十三日上午，發現其所有之車號２Ａ－３５６９號自小客車遭不詳姓名
    年籍之人刮傷車體後，懷疑係丁○○所為，竟於同日上午十一時許，至丁○○所
    營位於台北市士林區○○○路○段五八號三樓之公司營業處所內，先以三字經辱
    罵丁○○（公然侮辱部分未據告訴），並以欲上樓拿刀殺害黃女等語恐嚇丁○○
    後，上樓離去，致黃女心生畏懼，丁○○即迅將公司大門關閉並上鎖。嗣丙○○
    隨即自樓上下來後，因無法進入屋內，即以腳踹踢及以丁○○所有原置放於樓梯
    間之煙灰缸敲打大門（大門並未有毀損）之方式，接續恐嚇丁○○，並使該煙灰
    缸破碎損壞。
二、案經丁○○訴請台北市政府警察局士林分局報告臺灣士林地方法院檢察署檢察官
    偵查起訴。
    理  由
一、訊據被告丙○○矢口否認前揭恐嚇及毀損之犯行，辯稱伊因一時氣憤，雖有稱欲
    上樓拿刀，不過是要刮告訴人之車，而非欲殺害告訴人，又伊未毀損告訴人置於
    樓梯間之煙灰缸云云。然查前揭事實業經告訴人指訴綦詳，指稱：「當天他進門
    來，就說你刮我的車，我不知他在說什麼，然後就說【我拿刀殺你，你以為我不
    敢對你怎麼樣】，後來我們就把門關起來，然後我聽到他們家人下樓來，我有聽
    到男聲、女聲，然後開始踢門、辱罵，叫我們出來，講些不好聽的話，然後我就
    叫房東和警察。」、「（聽到他要拿刀是否會怕？）很怕，我長這麼大，沒聽過
    有人這麼說要殺我，所以我趕快把門關起來。」等語。核與證人乙○○（案發當
    時在告訴人公司內應徵工作之人員）證稱：「他（即庭上被告丙○○）當天就衝
    進來，說他的車被刮，跑上來說是黃小姐，他們兩人就吵起來，陳先生有罵髒話
    ，然後跑上樓說要拿菜刀，我們很害怕把門關起來，然後聽到門外有人摔東西的
    聲音，後來警察來了，我們開門出去看，發現是煙灰缸破了。」等語相符，此外
    復有告訴人所有煙灰缸遭丟擲破碎毀損，棄置於門口之照片二張附卷足憑，是被
    告確實有恐嚇欲殺害告訴人及摔煙灰缸毀損犯行無訛。至於被告之妻戊○○及其
    母甲○○○就當日之情形，戊○○陳稱案發時其在市場買菜，甲○○○陳稱案發
    時伊在四樓公司內修剪線頭，均未在現場，該二人之證詞與本案無涉，均無法提
    出對被告有利之證據，是被告上揭空言所辯，無非飾卸之詞，不足採信，本件事
    證明確，被犯犯行洵堪認定，應依法論科。
二、查被告丙○○以加害生命之事，恐嚇他人致生危害於安全，核犯刑法第三百零五
    條之恐嚇危害安全罪，又其損壞他人之煙灰缸，足以生損害於他人，核犯刑法第
    三百五十四條之毀損罪；被告所犯上揭二罪，罪名互異，犯意各別，顯係分別起
    意，應分論併罰，爰審酌被告尚無犯罪前科，係因其賓士車被刮傷，一時氣憤所
    致、及犯罪目的、手段，犯罪時所受之刺激及其品性、生活狀況、智識程度、犯
    罪所生之損害，及犯罪後態度等一切情狀，分別量處如主文所示之刑，並均諭知
    易科罰金之折算標準，並定應執行之刑及諭知易科罰金之折算標準。
據上論斷，應依刑事訴訟法第二百九十九條第一項前段、刑法第三百零五條、第三百
五十四條、第五十一條第六款、罰金罰鍰提高標準條例第一條前段、第二條，判決如
主文。
本案經檢察官林聰良到庭執行職務
中      華      民      國      九十二      年    六    月    十三    日
                                  臺灣士林地方法院刑事第一庭
                                          法  官  張  國  棟
右正本證明與原本無異。
如不服本判決，應於判決送達後十日內，向本院提出上訴狀。
                                          書記官  蔡  佳  君
中      華      民      國      九十二      年    六    月    十三    日
附錄本案論罪科刑法條全文：
刑法第三百零五條：
  以加害生命、身體、自由、名譽、財產之事，恐嚇他人致生危害於安全者，處二年
  以下有期徒刑、拘役或三百元以下罰金。
刑法第三百五十四條：
  毀棄、損壞前二條以外之他人之物或致令不堪用，足以生損害於公眾或他人者，處
  二年以下有期徒刑、拘役或五百元以下罰金。


司法院資訊處製作；財團法人民間司法改革基金會備份。
